【裁判字號】    99,台上,1341
【裁判日期】    990311
【裁判案由】    違反槍砲彈藥刀械管制條例
【裁判全文】
最高法院刑事判決            九十九年度台上字第一三四一號
上  訴  人  甲○○
上列上訴人因違反槍砲彈藥刀械管制條例案件，不服台灣高等法
院中華民國九十八年十二月二十四日第二審判決（九十八年度上
訴字第一六七號，起訴案號：台灣基隆地方法院檢察署九十七年
度偵字第二七八九號），提起上訴，本院判決如下：
    主  文
上訴駁回。
    理  由
按刑事訴訟法第三百七十七條規定，上訴於第三審法院，非以判
決違背法令為理由，不得為之。是提起第三審上訴，應以原判決
違背法令為理由，係屬法定要件。如果上訴理由書狀並未依據卷
內訴訟資料，具體指摘原判決不適用何種法則或如何適用不當，
或所指摘原判決違法情事，顯與法律規定得為第三審上訴理由之
違法情形，不相適合時，均應認其上訴為違背法律上之程式，予
以駁回。本件原判決維持第一審論處上訴人甲○○未經許可，持
有可發射子彈具有殺傷力之槍枝（累犯）罪刑之判決，駁回其於
第二審之上訴，已敘明所憑之證據及認定之理由，從形式上觀察
，並無判決違背法令之情形存在。查原判決採憑內政部警政署刑
事警察局槍彈鑑定書，認扣案之手槍係仿BERETTA 廠九二FS型半
自動手槍製造、換裝土造金屬槍管而成之改造手槍，可擊發適用
之子彈，具有殺傷力。另扣案之制式子彈六發，經採樣二發試射
，可擊發，亦具有殺傷力，已敘明其斟酌取捨之理由，足資為認
定事實之依據。上訴意旨擷取卷內片段資料，漫謂扣案之手槍未
以動能試射法鑑定，原判決亦未說明不另行鑑定之理由，於法有
違云云，任憑己見指摘，不符第三審上訴之法定要件。再查，原
判決認定上訴人未經許可，持有扣案之改造手槍及制式子彈，將
之藏放於其住處客廳天花板夾層內，經警查獲等情，已綜合全部
卷證資料，詳加審酌判斷。復以上訴人辯稱伊曾將家中鑰匙交予
林進雄，因林進雄與上訴人間有重大恩怨與財務糾葛，上訴人住
處查獲之槍、彈，有可能係林進雄所放置等語，為卸責之詞，不
足採信，併加指駁綦詳。上訴意旨猶執上開陳詞，對於判決內已
明白論斷之事項，再事爭辯，亦非適法之第三審上訴理由。至證
人A1是否到庭陳述，扣案之槍、彈有無上訴人之指紋，不影響原
判決綜合全部卷證資料所為之事實認定，原審未予傳喚、調查，
尤無違法可言。上訴意旨指摘之各節，均與法律規定得為第三審
上訴理由之違法情形，不相適合。其上訴為違背法律上之程式，
應予駁回。又原判決關於上訴人持有第一級毒品及第二級毒品部
分，屬刑事訴訟法第三百七十六條第一款之案件，本不得上訴於
第三審法院，而其想像競合之重罪即持有改造手槍部分之上訴既
從程序上駁回，則輕罪即持有第一級毒品及第二級毒品部分之上
訴，自無審判不可分原則之適用，無從併為實體上審判，亦應駁
回之。
據上論結，應依刑事訴訟法第三百九十五條前段，判決如主文。
中    華    民    國  九十九  年    三    月   十一   日
                      最高法院刑事第十庭
                          審判長法官  花  滿  堂
                                法官  黃  正  興
                                法官  陳  東  誥
                                法官  林  錦  芳
                                法官  洪  昌  宏
本件正本證明與原本無異
                                      書  記  官
中    華    民    國  九十九  年    三    月   十五   日
                                                       s

司法院資訊處製作；財團法人民間司法改革基金會備份。
